【裁判字號】    97,聲,1573
【裁判日期】    980114
【裁判案由】    限期行使權利
【裁判全文】
臺灣臺南地方法院民事裁定              97年度聲字第1573號
聲  請  人  合作金庫商業銀行股份有限公司
法定代理人  乙○○
代  理  人  甲○○
相  對  人  丙○○
上列當事人間因擔保提存事件，聲請人聲請通知相對人限期行使
權利，本院裁定如下：
    主  文
相對人應於本裁定送達後二十日內，就其因本院九十二年度執全
字第二三一號假扣押執行所受損害，向聲請人行使權利，並向本
院提出為行使權利之證明。
聲請程序費用由相對人負擔。
    理  由
一、按訴訟終結後，供擔保人得聲請法院通知受擔保利益人於一
    定期間內行使權利，並向法院為行使權利之證明，民事訴訟
    法第104條第1項第3款後段定有明文。前開規定，於其他依
    法令供訴訟上之擔保者準用之，並為同法第106條所規定。
    又民事訴訟法第104條第1項第3款所規定之訴訟終結，應從
    廣義解釋，包括撤銷假扣押或假處分裁定及程序終結在內（
    最高法院88年度台抗字第682號裁定要旨參照）。
二、聲請意旨以：聲請人前遵本院92年度裁全字第325號民事假
    扣押裁定，提供中央政府重大交通建設公債86年甲類第9期
    債票，面額新臺幣（下同）500,000元1張（編號86A02013C
    ）及付息票第8次至第15次為擔保，以本院92年度存字第236
    號提存後，聲請本院以92年度執全字第231號執行假扣押相
    對人之不動產在案，嗣經聲請人聲請變換提存物，經本院以
    92 年度聲字第1103號裁定准予變換提存同額之中央政府重
    大交通建設公債86年度乙類第3期債票代之，經聲請人提供
    86年度乙類第3期中央政府重大交通建設公債，面額500,000
    元1張（編號A86403），以本院93年度存字第33號提存變換
    之，茲因聲請人已撤銷假扣押裁定並撤回強制執行，訴訟已
    終結，爰依法聲請法院通知相對人限期行使權利等語。
三、經查：聲請人主張之上開事實，業據其提出本院92年度裁全
    字第325號民事假扣押裁定影本、92年度存字第236提存書影
    本、92年度聲字第1103號民事裁定影本、93年度存字第33號
    提存書影本、97年度裁全聲字第234號民事裁定暨確定證明
    書影本及本院民事執行處南院龍92執全全字第231號函各1份
    為證，並經本院依職權調取本院93年度存字第33號、92年度
    存字第236號號擔保提存事件卷宗、92年度裁全字第325號（
    含92年度執全字第231號）假扣押事件卷宗及92年度聲字第
    1103號卷宗查核屬實，堪信上開強制執行程序業已終結，且
    相對人迄未對聲請人行使權利，亦有本院民事紀錄科查詢表
    1 紙附卷可憑。從而，聲請人聲請通知相對人限期行使權利
    ，核與前揭規定相符，自應准許。
四、依民事訴訟法第95條、第78條，裁定如主文。
中    華    民    國    98    年    1     月    14    日
                  民事第二庭    法  官  張桂美
以上正本證明與原本無異。
如對本裁定抗告須於裁定送達後10日內向本院提出抗告狀，並應
繳納抗告費新臺幣1000元。
中    華    民    國    98    年    1     月    14    日
                                書記官  謝安青


司法院資訊處製作；財團法人民間司法改革基金會備份。
